【裁判字號】    97,交聲,756
【裁判日期】    971231
【裁判案由】    違反道路交通管理處罰條例聲明異議
【裁判全文】
臺灣士林地方法院交通事件裁定        97年度交聲字第756號
    異  議  人
    即受處分人  甲○○
上列受處分人因違反道路交通管理處罰條例案件，對於臺北市交
通事件裁決所所為之處分（原處分案號：北市裁三字第裁22－AE
W850543 號）聲明異議，本院裁定如下：
    主    文
異議駁回。
    理    由
一、按汽車駕駛人，行經有燈光號誌管制之交岔路口闖紅燈，處
    新臺幣（下同）1 千800 元以上5 千400 元以下罰鍰，並記
    違規點數1 點，道路交通管理處罰條例第53條第1 項、第63
    條第1 項第3 款，分別定有明文。又道路交通管理處罰條例
    所稱之汽車，包括機器腳踏車，亦為同條例第3 條第8 款所
    明定。
二、本件異議人即受處分人甲○○於民國97年4 月14日16時54分
    ，騎乘車號CMJ －307 號重型機車，在臺北市○○路，經臺
    北市政府警察局內湖分局潭美派出所員警攔停舉發有「闖紅
    燈」之違規，受處分人於應到案日期前提出申訴，經原處分
    機關臺北市交通事件裁決所審認結果，仍認受處分人有上開
    違規情事，而依道路交通管理處罰條例第53條第1 項、第63
    條等規定，裁處受處分人新臺幣（下同）1 千800 元罰鍰，
    並記違規點數3 點等情，有卷附臺北市政府警察局舉發違反
    道路交通管理事件通知單（北市警交字第AEW850543 號）、
    臺北市交通事件裁決所97年6 月18日裁決書（北市裁三字第
    裁22－AEW850543號）可稽。
三、受處分人異議意旨略以：當天伊騎機車載瓦斯行駛於新明路
    ，忽然1 位員警騎機車向伊示警，要伊停車，說伊闖紅燈，
    伊回答說並沒有闖紅燈，員警說伊於綠燈尚未變完就起步，
    硬要開單，且說他有錄音，不服可去申訴，口氣不好，該員
    警開單草率，違規地點第1 次寫「新明路374 巷」，經伊提
    出申訴表示該處沒有紅綠燈，又改為「新明路174 巷（違規
    地點新明路298 巷與40號道路口）」，但兩處相差很遠，員
    警不可能騎那麼久來追伊，且員警攔停後亦未告知伊正確的
    違規地點；伊曾經為了騎車和潭美派出所警員發生過極大的
    拉扯爆發衝突云云。
四、訊據受處分人自承於97年4 月14日16時許，騎乘車號CMJ －
    307 號重型機車行經臺北市○○路，惟矢口否認曾於該路有
    何闖紅燈之違規行為。經查，關於本件受處分人受舉發經過
    ，證人即舉發員警臺北市政府警察局內湖分局潭美派出所員
    警乙○○於本院調查中具結證稱：伊於97年4 月14日15時至
    18時擔服巡邏勤務，於16時54分看見受處分人騎乘機車經過
    新明路298 巷與40號道路口，40號道路現已改名為南京東路
    6 段，是西往東或東往西方向伊現在不確定，伊看見受處分
    人在燈號為紅燈的狀況下通過路口，他通過後5 、6 秒才變
    為綠燈，所以伊從原巡邏地點騎機車在新明路174 巷口將他
    攔停舉發；攔停後伊先口頭告知受處分人要舉發他闖紅燈，
    伊有用手指著新明路298 巷與40號路口的紅燈給他看，但伊
    寫舉發單時可能是筆誤，把違規地點寫成攔停地點，且把攔
    停地點新明路174 巷寫成374 巷，後來因為本件受處分人有
    先提出申訴，分局交辦下來，伊把舉發單調出來看發現有筆
    誤，就依記憶所及將374 巷更正為174 巷，後面再加上括弧
    註記違規地點為新明路298 巷與40號道路口；伊擔服交通勤
    務已有2 年多快3 年，與受處分人並無故舊恩怨，也不認識
    受處分人，舉發當天沒有下雨，光線還蠻亮的，舉發當天伊
    有戴眼鏡執勤，伊矯正後的視力有1 點多，伊確實有目擊受
    處分人通過路口時的號誌為紅燈，不然伊不會攔停等語（見
    本院97年10月8 日訊問筆錄）。按證人乃原處分機關舉發受
    處分人有違規行為之原證人，其並到庭具結擔保其供述之真
    實性，且在負擔偽證罪之心理處罰狀態下，證述受處分人經
    認定違規及舉發之經過，依本件卷存證據資料並無任何積極
    證據足資證明證人上述證述係屬虛偽，亦無足以令人顯信證
    人之證述為不可採之品格證據或前科證據存在，雖受處分人
    指稱曾和潭美派出所警員發生過衝突云云，惟並未指明所謂
    與其發生衝突之員警為何人，且究與證人有何關聯，難認證
    人有挾怨報復而任為舉發情事，應堪信證人之證言為真實，
    執勤員警本其維護交通秩序安全職責所為之舉發，亦應受到
    合法正確之推定，本件受處分人辯稱並無於前開違規地點闖
    紅燈云云，與員警證人所述未合，洵難採信；(2)又本件受處
    分人初次收受之舉發單上，違規地點雖有誤載，惟業經前述
    員警證人證述於舉發時即已向受處分人指明正確之違規地點
    ，復經舉發機關於受處分人提出申訴後依行政程序法第101
    條第1 項規定更正該誤寫部分，有臺北市政府警察局內湖分
    局97年5 月12日北市警內分交字第09730930100 號函附卷可
    稽，對受處分人之權益並無影響，不影響本件受處分人應負
    闖紅燈違規責任之認定，併為敘明。
五、綜上，受處分人確有駕車行經有燈光號誌管制之交岔路口闖
    紅燈之違規行為，舉發機關依法舉發，原處分機關依道路交
    通管理處罰條例第53條第1 項、第63條第1 項第3 款，裁處
    受處分人1 千800 元罰鍰，並記違規點數3 點，均屬於法有
    據。本件受處分人之聲明異議，為無理由，應予駁回。
六、據上論斷，依道路交通案件處理辦法第19條，裁定如主文。
中    華    民    國    97    年    12    月    31    日
                  交通法庭法  官  孫曉青
上正本證明與原本無異。
如不服本裁定應於裁定送達後5 日內向本院提出抗告狀。
                          書記官  彭莉婷
中    華    民    國    97    年    12    月    31    日


司法院資訊處製作；財團法人民間司法改革基金會備份。
